最高法院刑事判決　　　　　　　　　 111年度台上字第2747號
上　訴　人　陳德旺



上列上訴人因傷害案件，不服臺灣高等法院中華民國111 年3 月
17日第二審判決（110 年度上訴字第3805號，起訴案號：臺灣新
北地方檢察署109 年度偵字第38052 號），提起上訴，本院判決
如下：
    主  文
上訴駁回。
    理  由
一、按刑事訴訟法第377 條規定，上訴於第三審法院，非以判決
    違背法令為理由，不得為之。是提起第三審上訴，應以原判
    決違背法令為理由，係屬法定要件。如果上訴理由書狀並未
    依據卷內訴訟資料，具體指摘原判決不適用何種法則或如何
    適用不當，或所指摘原判決違法情事，顯與法律規定得為第
    三審上訴理由之違法情形不相適合時，均應認其上訴為違背
    法律上之程式，予以駁回。
二、本件原判決綜合全案證據資料，本於事實審法院採證認事之
    職權，認定上訴人陳德旺有如其事實欄所載其中傷害犯行，
    因而維持第一審關於論處上訴人傷害罪刑部分之判決，駁回
    上訴人就此部分在第二審之上訴。已詳為敘述其所憑之證據
    及認定之理由。對於上訴人所辯各節，何以均不足採信，亦
    於理由內詳加指駁及說明。核其所為論斷說明，俱有卷內證
    據資料可資覆按，從形式上觀察，原判決並無足以影響其判
    決結果之違法情形存在。
三、上訴人上訴意旨僅略以：其於第一審審理時係因噪音干擾，
    聽不到到庭執行職務檢察官所述內容，才回稱：檢察官所言
    正確等語。原判決於無其他補強證據佐證之情形下，遽採告
    訴人白雲所為不利於上訴人之指述，逕認上訴人有傷害犯行
    ，其採證認事違反證據法則云云。
四、惟查：
    原判決已詳為說明：告訴人所為不利於上訴人之指證，有卷
    附目擊證人楊燦銓於警詢、檢察官訊問及第一審審理時之證
    詞，以及第一審勘驗楊燦銓行車紀錄器所製作之勘驗筆錄可
    佐，並參酌上訴人坦承其有逼車、伸腳及推（摸）告訴人之
    安全帽等不利於己部分之陳述，足認告訴人之指述屬實可採
    。上訴人所辯：其未傷害告訴人，且告訴人並未受傷云云，
    不能採信等旨。上訴意旨猶執陳詞，泛稱：原判決採取告訴
    人之片面說詞，遽認其有傷害犯行違法云云，而未依據卷內
    訴訟資料，具體指摘原判決於採證認事、適用法律有何違背
    法令之情形，依首揭說明，顯與法律規定得為上訴第三審理
    由之違法情形不相適合。應認本件上訴為違背法律上之程式
    ，予以駁回。又上訴人另犯強制罪部分，係刑事訴訟法第37
    6 條第1項第1款所定不得上訴於第三審法院之案件，且無例
    外得提起上訴第三審之情形，並經原審於民國111 年4月1日
    裁定駁回上訴人關此部分之第三審上訴，不在本院審理範圍
    ，併此敘明。
據上論結，應依刑事訴訟法第395條前段，判決如主文。
中    華    民    國    111   年    6   月    2       日
                  刑事第五庭審判長法  官  李  錦  樑  
                                  法  官  周  政  達  
                                  法  官  吳  淑  惠  
                                  法  官  錢  建  榮  
                                  法  官  林  孟  宜  
本件正本證明與原本無異
                                  書記官
中    華    民    國   111    年    6     月    7     日